【裁判字號】    89,易,310
【裁判日期】    890225
【裁判案由】    傷害
【裁判全文】
臺灣臺北地方法院刑事判決              八十九年度易字第三一號
    公  訴  人  臺灣臺北地方法院檢察署檢察官
    被      告  乙○○
右列被告因傷害案件，經檢察官提起公訴（八十八年度偵字第二五七二四號），本
院判決如左：
    主      文
乙○○傷害人之身體，處有期徒刑陸月，如易科罰金，以參佰元折算臺日。
    事      實
一、乙○○業計程車司機，於民國八十八年九月二十七日十七時二十分許，加駛車牌
    號碼ＥＣ─０九三號營小客車，行經台北市○○○路、市○○道（平面車道）口
    時，違規左轉，經在該路口執行疏導交通公務之台北市交通義勇大隊副分隊長甲
    ○○制止，竟不從指揮，不顧甲○○之安危，仍逕行駛離，致碰撞到甲○○之右
    手，使其受有右手挫扭傷瘀血之傷害。
二、案經台北市政府警察局中正第一分局報告台灣台北地方法院檢察署檢察官偵查起
    訴。
    理      由
一、訊之被告雖坦承於右揭時地違規左轉，惟否認撞傷告訴人甲○○云云。惟查被告
    於警訊中陳稱當時在指揮交通之告訴人發現被告違規左轉，而迎面跑過來拍被告
    車子之擋風玻璃，要被告停車，是告訴人自己衝上來撞被告之車，被告未停車而
    逃逸等語，核與基於偵查中所供：她（告訴人）在慢車道，我在快車道，她發現
    我違規南工轉，突然過來衝撞我的車，她不讓我過，壓住我引擎蓋，拍我玻璃，
    我沒有停車，她沒有說話，我就開走了，我速度不可能快，否則她的傷不是這樣
    ，因她來的太突然，我來不及應變云云，可知告訴人當時在指揮交通，發現被告
    違規左轉，乃在被告之車古前側制止被告，要被告停車，詎被告竟不停車，硬將
    車子開走。被告明知告訴人在其車之右前側擋住其車，其強行開走，如告訴人閃
    避不及，必將因之而受傷，其竟毫無停車之意，強將車子開走，顯然告訴人若因
    而受傷亦不違背被告之本意，其有傷害告訴人之不確定故意，可以認定。而告訴
    人確因閃避不及致右手挫傷瘀血受傷，有診斷證明書在卷可證；告訴人於本案發
    生後，立即向台北市政府警察局中正分局第一交通分隊報案，陳明被告違規及撞
    傷告訴人之情形，有該分隊交通事故談話記錄表在卷可稽，事證明確。至被告所
    辯告訴人壓在其車引擎蓋上，拍擋風玻璃云云，以告訴人所受之傷僅在右手，不
    及於其他部位，而告訴人亦不可能以肉身擋在行進中車輛之前面，足見被告所辯
    為卸責之詞，不足採信，其犯行已堪認定。
二、核被告所為，係犯刑法第二百七十七條第一項之罪。爰審酌被告為職業司機，其
    駕車營業違規左轉，竟然不服協助警察指揮交通，維持道路秩序義警之制止，悍
    然開車強開而去，事後毫無悔意，辯稱：「若是我車子行進中她（告訴人）過來
    衝撞我車子，難道我也構成傷害罪。」犯罪後態度惡劣，且迄今未賠償告訴人之
    損害等情，並參酌被告其餘犯罪之動機、目的、所受之剌激、手段、品行、智識
    程度、所生危害及犯罪後之態度等一切情狀，量處如主文所示之刑，並諭知易科
    罰金之折算標準，以資懲儆。
據上論斷，應依刑事訴訟法第二百九十九條第一項前段、刑法第二百七十七條第一項
、第四十一條，罰金罰鍰提高標準條例第一條前段、第二條前段判決如主文。
本案經檢察官曾部倫到庭執行職務
中      華      民      國      八十九      年     二     月   二十九   日
                                      臺灣臺北地方法院刑事第五庭
                                          法  官  劉裐柏
右正本證明與原本無異。
如不服本判決，應於判決送達後十日內，向本院提出上訴狀。
                                          書記官  羅欣宜
中      華      民      國      八十九      年     三     月     七     日
附錄本案論罪科刑法條全文
刑法第二百七十七條
一傷害人之身體或健康者，處三年以下有期徒刑，拘役或一千元以下罰金。
二犯前項之罪，因而致人於死者，處無期徒或七年以上有期徒刑，致重傷者，處三年
  以上、十年以下有期徒刑。


司法院資訊處製作；財團法人民間司法改革基金會備份。
